臺灣臺北地方法院裁定
110年度北秩聲字第38號
原處分機關    臺北市政府警察局中山分局

聲明異議人
即受處分人    汪瑜珮


                      居臺北市○○區○○○路0段000○0號00樓之0
上列異議人因違反社會秩序維護法案件，對於臺北市政府警察局
中山分局於民國110年9月16日所為北市警中分刑字第1103039331
號處分書之處分聲明異議，本院裁定如下：
    主  文
異議駁回。
    理  由
一、按被處罰人不服警察機關之處分者，得於處分書送達之翌日
    起五日內聲明異議。聲明異議，應以書狀敘明理由，經原處
    分之警察機關向該管簡易庭為之，社會秩序維護法第55條定
    有明文。查本件原處分機關以北市警中分刑字第1103039331
    號處分書裁處受處分人汪瑜珮罰鍰新臺幣（下同）3,000元
    （下稱系爭處分書），系爭處分書於民國110年9月28日送達
    受處分人，有送達證書1紙在卷可稽，受處分人於110年10月
    1日向原處分機關對系爭處分聲明異議，經原處分機關移送
    本院，本件受處分人聲明異議，程序上並無不合，先予敘明
    。
二、原處分意旨略以：受處分人汪瑜珮於110年8月1日9時56分許
    ，在臺北市○○區○○街00號前，徒手推相對人蔡隆男，以此方
    式加暴於人，受處分人經通知雖未到場說明，惟有相對人警
    詢筆錄及蒐證影像畫面可稽，因而依社會秩序維護法第87條
    第1款規定裁處受處分人罰鍰3,000元等語。
三、異議意旨略以：是相對人先表示「我要找警察，有種你不要
    走」，受處分人才會對相對人錄影，因相對人又大喊「我沒
    犯法，不要拍我」，受處分人當時決心看他長相，就把他口
    罩拿下來，但他的眼鏡也掉了，是相對人先煩受處分人的云
    云。
四、按加暴行於人者，處三日以下拘留或新臺幣18,000元以下之
    罰鍰，社會秩序維護法第87條第1款定有明文。查本件受處
    分人並不否認有扯下相對人口罩並致相對人眼鏡掉落之行為
    ，且相對人因受處分人上開拉扯口罩行為致臉部紅腫，有現
    場監視器翻拍畫面及相對人受傷照片可憑，受處分人之行為
    已達妨害他人身體健康之程度，該當社會秩序維護法第87條
    第1款之規定，受處分人雖辯稱是相對人先煩他云云，然所
    謂正當防衛必須是對於現在不法之侵害，始足當之，侵害業
    已過去，不得主張防衛權，況相對人僅係向受處分人表示「
    我要找警察，有種你不要走」、「我沒犯法，不要拍我」，
    並未對受處分人造成任何不法侵害，受處分人自不能因此即
    動手將相對人之口罩拉下致相對人臉部紅腫，加暴於相對人
    。據此，處分機關依據社會秩序維護法第87條第1款規定，
    處3,000元罰鍰，於法並無違誤，是聲明異議人以前詞置辯
    ，並無理由，故其本件異議並不足採，應予駁回。
五、依社會秩序維護法第57條第2項前段，裁定如主文。
中　　華　　民　　國　　110 　年　　10　　月　　12　　日
                  臺北簡易庭  法 官  葉藍鸚
以上正本係照原本作成。
本裁定不得抗告。
中　　華　　民　　國　　110 　年　　10　　月　　12　　日
                                書記官  林錫欽